【裁判字號】    96,訴,3731
【裁判日期】    970321
【裁判案由】    毒品危害防制條例
【裁判全文】
臺灣板橋地方法院刑事判決              96年度訴字第3731號
公  訴  人  臺灣板橋地方法院檢察署檢察官
被      告  甲○○
上列被告因違反毒品危害防制條例案件，經檢察官提起公訴（96
年度毒偵字第6360號），本院依簡式審判程序，判決如下：
    主  文
甲○○施用第一級毒品，處有期徒刑拾月，扣案之第一級毒品海
洛因貳包（驗餘合計淨重零點柒玖公克）、海洛因殘渣袋肆只
內之海洛因殘渣（量微無法秤重），均沒收銷燬，海洛因包裝袋
貳只、海洛因殘渣袋肆只、分裝袋伍只、分裝杓壹支、葡萄糖壹
包，均沒收；又施用第二級毒品，處有期徒刑伍月，第二級甲基
安非他命貳包（驗餘合計淨重零點肆捌陸公克），均沒收銷燬，
甲基安非他命包裝袋貳只，均沒收；應執行有期徒刑壹年貳月，
扣案之第一級毒品海洛因貳包（驗餘合計淨重零點柒玖公克）
、海洛因殘渣袋肆只內之海洛因殘渣（量微無法秤重）、第二級
毒品甲基安非他命貳包（驗餘合計淨重零點肆捌陸公克），均沒
收銷燬，海洛因包裝袋貳只、海洛因殘渣袋肆只、甲基安非他命
包裝袋貳只，分裝袋伍只、分裝杓壹支、葡萄糖壹包，均沒收。
    事  實
一、甲○○前於民國九十五年間因施用毒品案件經本院以九十五
    年度毒聲字第七一二號裁定送觀察、勒戒後，因認無繼續施
    用毒品之傾向於九十六年二月十四日釋放，於同年月二十六
    日執行完畢。詎仍不知悔改，明知海洛因、甲基安非他命（
    下稱安非他命）分別係毒品危害防制條例所列之第一級、第
    二級毒品，依法不得持有、施用，仍基於施用海洛因及安非
    他命之犯意，先於九十六年七月六日晚間七時許，在臺北縣
    三重市○○○路六號八樓「名流旅社」八六六號房內以玻璃
    玻吸食器之方式施用第二級毒品安非他命一次；復於同日晚
    間九時許，在上開地點以香菸沾取燃燒之方式施用施用第一
    級毒品海洛因一次。嗣於同日晚間十一時四十五分許在上開
    地點為警查獲，並扣得其所有供其施用之海洛因二包、安非
    他命二包，其所有施用海洛因所餘之海洛因殘渣袋四只，其
    所有供其施用海洛因所用之分裝杓一支、葡萄糖一包、分裝
    袋五只，經採集其尿液送驗後發現呈鴉片類、安非他命類陽
    性反應，始知上情。
二、案經臺北縣政府警察局三重分局報告臺灣板橋地方法院檢察
    署檢察官偵查起訴。本院於準備程序進行中，甲○○就被訴
    事實為有罪之陳述，經告知簡式審判程序之旨，並聽取各當
    事人之意見後，本院合議庭裁定由受命法官獨任進行簡式審
    判程序。
    理  由
一、訊據被告甲○○就上揭犯罪事實於本院審理時自白不諱，其
    於九十六年八月二十九日經警查獲後採集尿液鑑驗結果，確
    呈安非他命類及鴉片類陽性反應，有臺灣檢驗科技股份有限
    公司濫用藥物尿液檢驗報告一紙在卷足證，扣案之白色粉末
    二包（驗餘合計淨重○點三七九公克）、透明結晶二包（驗
    餘合計淨重○點四八六公克）經鑑驗後分別認係第一級毒品
    海洛因及第二級毒品安非他命，有臺灣檢驗科技股份有限公
    司濫用藥物檢驗報告二紙在卷可查，又殘渣袋四只內之殘渣
    內係其施用所餘之第一級毒品海洛因殘渣（量微無法秤重）
    ，業據其供稱在卷（九十七年二月二十七日簡式審判筆錄）
    ，並有其驗尿結果可佐。綜上，足認被告前揭自白與事實相
    符，堪予採信。被告前於九十五年間因施用毒品案件，經本
    院以九十五年度毒聲字第七一二號裁定送觀察、勒戒後，因
    認無繼續施用毒品之傾向，於九十六年二月十四日釋放，於
    同年月二十六日執行完畢，有臺灣高等法院被告前案前科紀
    錄表一份附件可查，從而被告於前次觀察、勒戒執行完畢釋
    放後，五年內再犯毒品危害防制條例第十條之罪，與毒品危
    害防制條例第二十三條第二項之起訴條件符合，被告犯行洵
    堪認定，自應依法論科。
二、核被告所為，係犯毒品危害防制條例第十條第一項、第二項
    之施用第一級毒品罪及第二級毒品罪。其於施用前後持有第
    一級毒品海洛因及持有第二級毒品安非他命之低度行為，應
    分別為施用之高度行為所吸收，均不另論罪。爰分別審酌被
    告明知毒品危害之烈，竟於觀察、勒戒完畢未久復再施用，
    顯示自行戒除毒品之意志薄弱，應予非難，兼衡其經查獲後
    於本院審理時自知事證明確而坦承犯行，且其施用毒品犯行
    所生危害，主要以自戕身心健康為主，對於他人生命、身體
    、財產等法益，尚未查得重大直接危害等一切情狀，分別量
    處如主文所示之刑，並定其應執行刑，以示懲儆。
三、扣案之第一級毒品海洛因二包（驗餘合計淨重○點三七九公
    克）、第二級毒品安非他命二包（驗餘合計淨重○點四八六
    公克）、第一級毒品海洛因殘渣袋四只內之海洛因殘渣（量
    微無法秤重），均為本案查獲之毒品，又被告自承上開毒品
    為其所有供己施用之物，應依毒品危害防制條例第十八條第
    一項規定諭知沒收銷燬。扣案之海洛因包裝袋二只、安非他
    命包裝袋二只，海洛因殘渣袋四只之外包裝部分，分裝杓一
    支、葡萄糖一包、分裝袋五只，均為被告所有，供其施用海
    洛因所使用之物，業據其供承在卷，爰依刑法第三十八條第
    一項第二款之規定併予宣告沒收。
據上論斷，應依刑事訴訟法第273 條之1 第1 項、第299 條第1
項前段，毒品危害防制條例第10條第1項、第2項、第18條第1項
、第23條第2 項，刑法第11條前段、第38條第1 項第2 款、第51
條第5 款，判決如主文。
本案經檢察官靳開聖到庭執行職務。
中    華    民    國    97    年    3     月    21    日
                  刑事第三庭  法  官  王偉光
以上正本證明與原本無異
如不服本判決應於送達後十日內附理由向本院提出上訴狀
                              書記官  陳怡君
中    華    民    國    97    年    3     月    21    日
附錄本案論罪科刑法條全文：
毒品危害防制條例第十條：
施用第一級毒品者，處六月以上五年以下有期徒刑。
施用第二級毒品者，處三年以下有期徒刑。


司法院資訊處製作；財團法人民間司法改革基金會備份。
